【裁判字號】    97,抗,64
【裁判日期】    970125
【裁判案由】    聲明異議
【裁判全文】
臺灣高等法院刑事裁定                    97年度抗字第64號
抗告人  即  陳政德
聲明異議人
受  刑  人  乙○○
                    （現於臺灣桃園監獄執行中）
上列抗告人因違反毒品危害防制條例執行案件，不服臺灣板橋地
方法院中華民國96年12月12日裁定（臺灣板橋地方法院96年度聲
字第3285號），提起抗告，本院裁定如下：
    主  文
抗告駁回。
    理  由
一、原裁定意旨略以：本件抗告人即聲明異議人甲○○係對於臺
    灣高雄地方法院檢察署96年10月8 日雄檢惟島96執助1086字
    第79677 號函，請臺灣澎湖監獄匯送保管帳戶內之保管金新
    台幣（下同）30萬元至臺灣高雄地方法院檢察署國庫辦理沒
    收乙事，提出異議，亦即以臺灣高雄地方法院檢察署檢察官
    執行台灣板橋地方法院95年度易字第2104號確定判決之指揮
    為不當，而向原審法院聲明異議。因原審法院95年度易字第
    2104號確定判決之受刑人為乙○○，抗告人非受刑人，亦非
    受刑人之法定代理人或配偶，依刑事訴訟法第484條規定，
    無聲明異議之權。且判決一經確定，如無重大違背法令而當
    然無效之情形存在，確定實體裁判在未經再審或非常上訴程
    序予以變更前，自有執行力。是檢察官依據原審法院95年度
    易字第2104號確定判決意旨，執行沒收扣案款項30萬元，其
    指揮執行並無違法不當之處。本件聲明異議，於法未合，應
    予駁回等語。
二、抗告意旨略以：(一)扣案現金30萬元，於93年6 月28日經台灣
    高雄地方法院92年度訴字第2563號判決，認定非屬犯罪所得
    之物，不予宣告沒收確定在案，並由台灣高雄地方法院檢察
    署指揮執行發還並匯入台灣澎湖監獄抗告人之保管戶內。原
    審法院另以95年度易字第2104號判決諭知沒收30萬元，檢察
    官不察，竟函請沒收，其指揮執行即屬不當。(二)該30萬元乃
    乙○○清償抗告人先前代墊款項，於情於理應屬抗告人所有
    。為此狀將原裁定撤銷，發還沒收款項云云。
三、經查：
(一)按受刑人或其法定代理人或配偶以檢察官執行之指揮為不當
    者，得向諭知該裁判之法院聲明異議，刑事訴訟法第484 條
    定有明文。是以檢察官執行之指揮為不當而聲明異議之人，
    僅有受刑人本人、其法定代理人或配偶，如不具上開法定身
    分關係之人，即無聲明異議之權。
(二)本件抗告人因臺灣高雄地方法院檢察署於96年10月8 日以雄
    檢惟島96執助1086字第79677 號函，請臺灣澎湖監獄匯送保
    管帳戶內之保管金30萬元至臺灣高雄地方法院檢察署國庫辦
    理沒收，顯係對臺灣高雄地方法院檢察署檢察官關於執行臺
    灣板橋地方法院95年度易字第2104號確定判決之指揮為不當
    ，而向原審法院聲明異議。因原審法院95年度易字第2104號
    確定判決之受刑人為乙○○，有該刑事判決正本及本院被告
    前案紀錄表附卷可稽。抗告人既非該案受刑人，亦該案受刑
    人之法定代理人或配偶。揆諸上開說明，對該案檢察官之執
    行指揮，即無聲明異議權。是本件聲明異議，尚有未洽。原
    裁定駁回異議，經核並無不合。抗告人仍執前詞提起抗告，
    指摘原裁定不當，要無理由，應予駁回。
三、據上論斷，應依刑事訴訟法第412條，裁定如主文。
中    華    民    國    97    年     1    月    25    日
                  刑事第二庭審判長法  官  呂丹玉
                                  法  官  王詠寰
                                  法  官  李麗玲
以上正本證明與原本無異。
不得再抗告。
                                  書記官  廖婷璇
中    華    民    國    97    年    1     月    28    日


司法院資訊處製作；財團法人民間司法改革基金會備份。
